【裁判字號】    89,訴,454
【裁判日期】    900403
【裁判案由】    營業稅
【裁判全文】
高雄高等行政法院判決                              八十九年度訴字第四五四號
                              .
    原      告  傳傑企業股份有限公司
    代  表  人  甲○○董事長
    訴訟代理人  己○○律師
                丁○○律師
    複  代理人  洪天慶律師
    被      告  高雄縣稅捐稽徵處
    代  表  人  乙○○處長
    訴訟代理人  吳佳卿
                戊○○
右當事人間因營業稅事件，原告不服財政部中華民國八十九年八月二十九日台財訴第
0000000000號再訴願決定，提起行政訴訟。本院判決如左：
    主  文
原告之訴駁回。
訴訟費用由原告負擔。
    事  實
一、事實概要：
    原告於八十一年十一月至十二月間因位於台中縣廠房建廠需要購進鐵材，未依規
    定向實際交易對象取得合法憑證，卻取得虛設公司即總嚴企業有限公司（下稱總
    嚴公司）所開立之不實發票二紙，銷售額計新台幣（以下同）一、二五○、○八
    ○元，稅額六二、五○四元，充作進項憑證，持以申報扣抵銷項稅額，致虛報進
    項稅額，而逃漏營業稅六二、五○四元。案經台北市稅捐稽徵處查獲，以八十七
    年四月三十日北市稽核甲字第八七○○七三四三○○號函檢送相關資料通報被告
    查處。嗣經被告查證原告違章成立，然因原告已於八十七年七月十五日補繳上開
    營業稅款在案，被告乃依營業稅法第五十一條第五款規定，按所漏稅額處三倍罰
    鍰，計一八七、五○○元（計至百元止）。原告就罰鍰部分不服，申請復查，未
    獲變更，復循序提起訴願、再訴願，亦均遭決定駁回，乃提起本件行政訴訟。
二、兩造聲明：
  (一)原告聲明求為判決：
    (1)訴願、再訴願決定及原處分均撤銷。
    (2)訴訟費用由被告負擔。
  (二)被告聲明求為判決：
    如主文所示。
三、兩造之爭點：
    原告因其台中廠建廠購進鐵材，而取得總嚴公司所開立之二張發票，其總嚴公司
    究是否為實際交易之營業人﹖及被告向原告追繳營業稅款並處漏稅罰，認事用法
    是否妥適，此為兩造爭執之所在。
  甲、原告主張之理由：
    1.原告於八十一年十一月至十二月間因台中廠房建廠，極須用鐵材興蓋廠房及機
      械週邊設備，遂向總嚴公司採購鐵材，惟原告為求降低成本，付款方式曾要求
      賣方收現金而不收支票，嗣經賣方總嚴公司允諾後，原告分二次付清貨款（第
      一次付六十幾萬元，第二次全部付清），並由原告之原股東蔡銘川在現場簽收
      （按鐵材為蔡銘川所進貨，總嚴公司之發票憑證亦為台中廠會計小姐寄至高雄
      給原告入帳）。是故，原告的確有購買鐵材，有現場照片十紙可憑，且亦有證
      人即原告之副總經理丙○○可資佐證。然被告並未至現場實際勘驗，僅草率審
      核書面文件及一味要求原告提出送貨單（按送貨單已為台中廠原股東蔡銘川所
      遺失），對於上開有利於原告之事證，以及原告購買系爭鐵材係以現金支付等
      節卻漏未調查，即草率擅認原告取得非實際交易對象總嚴公司所開立不實發票
      ，金額計一、二五○、○八○元，稅額六二、五○四元，作為進項憑證申報扣
      抵，致虛報進項稅額，逃漏營業稅六二、五○四元，而認定原告有何違反營業
      稅法第十九條之規定，除追繳稅款外，並科處原告高達三倍之罰鍰一八七、五
      ○○元，惟被告機關處以所漏稅額之三倍罰鍰之依據標準何在？以及認定違章
      事實之理由為何？亦均未詳載於原處分書內，故原處分自嫌率斷。
    2.次按比例原則又謂禁止過當原則，即行政行為與其所意圖實現之目的間，要有
      合乎比例關係，亦即行政行為須符合適當性、必要性及比例性始為合法。又按
      行政裁量是公權力之行使，倘有違反法令誤認事實，違反目的、違反平等原則
      或比例原則等情形之一者，揆諸行政訴訟法第一條第二項之規定，仍不失為違
      法，行政法院七十一年判字第八一一號判決著有明文。查營業稅法第五十一條
      第五款規定，納稅義務人虛報進項稅額，按所漏稅額處一倍至十倍罰鍰，並得
      停止其營業，然被告縱認為原告有任何虛報進項稅額之違章情事，對於初犯之
      原告亦應依法按所漏稅額處一倍之罰鍰，始符合適當性、必要性及比例性，惟
      被告竟違反此比例原則，濫權違法科處原告所漏稅額高達三倍之罰鍰，自難謂
      被告所為之原處分無誤認事實及違反比例原則之違法。
    3.原告自成立公司以來，兢兢業業於本業工作，並以在建材進出口買賣業界所建
      立之信譽自許，因而一切以政府法令是遵，不敢稍有逾越。於今本案卻讓原告
      難以心平的是，原告縱有涉及本案之違失（事實上沒有），原告亦係初犯，且
      始終並無逃漏稅之故意，竟遭受被告機關按所漏稅額三倍科處高額之罰鍰，況
      揆諸經驗法則倘原告有逃漏稅之故意，焉會有如此反常之舉措將購買鐵材之帳
      目全部登載於營業總帳，並另提供台中廠房之土地租賃契約書供被告查核而任
      由被告日後查核處分之理？足見原告顯然並無任何不法違章行徑，惟上開事證
      被告並未一一予以查證，即擅為上開違法之處分，故渠所為既有認定事實不依
      證據之違法。
    4.綜右所陳，俱知被告所為，實有逾越權限及權力濫用之情形，並有違比例原則
      甚明，故被告顯有行政訴訟法第四條第二項之違法，其原處分自有不當及違法
      之情形，渠認事用法，當有可議，自屬不應維持。又訴願、再訴願決定均未查
      明事實，顯有違誤，自難令人干服，爰請求將訴願、再訴願決定及原處分均撤
      銷。
  乙、被告主張之理由：
    1.按「進項稅額，指營業人購買貨物或勞務時，依規定支付之營業稅額。」、「
      營業人左列進項稅額，不得扣抵銷項稅額：一、購進之貨物或勞務未依規定取
      得並保存第三十三條所列之憑證者。．．」、「營業人以進項稅額扣抵銷項稅
      額者，應具有載明其名稱、地址及統一編號之左列憑證：一、購進貨物或勞務
      時，所取得載有營業稅額之統一發票。．．」、「納稅義務人，有左列情形之
      一者，除追繳稅款外，按所漏稅額處一倍至十倍罰鍰，並得停止其營業：一、
      ．．五、虛報進項稅額者。．．」分別為營業稅法第十五條第三項、第十九條
      第一項第一款、第三十三條第一款及第五十一條第五款所明定。又「為符合司
      法院大法官會議釋字第三三七號解釋意旨，對於營業人取得非實際交易對象所
      開立之統一發票作為進項憑證申報扣抵銷項稅額之案件，應視情節，分別依左
      列原則處理：(一)取得虛設行號發票申報扣抵之案件：1.無進貨事實者．．．2.
      有進貨事實者：(1)進貨部分．．(2)因虛設行號係專以出售統一發票牟取不法利
      益為業，並無銷貨事實，故取得虛設行號發票之營業人，自亦無向該虛設行號
      進貨並支付進項稅額之事實，除該營業人能證明確有支付進項稅額予實際銷貨
      之營業人，並經稽徵機關查明該稅額已依法報繳者，應依營業稅法第十九條第
      一項第一款規定，就其取得不得扣抵憑證扣抵銷項稅額部分，追補稅款，不再
      處漏稅罰外，其虛報進項稅額，已構成逃漏稅，應依營業稅法第五十一條第五
      款規定補稅並處罰。．．」，經財政部八十三年七月九日台財稅第八三一六○
      一三七一號函說明二之(一)、2.釋示在案。
    2.查本件原告因該公司位於台中縣大雅鄉的廠房建廠需要，於八十一年十一月至
      十二月間購進鐵材，取得非實際交易對象總嚴公司所開立之不實發票二紙，銷
      售額計一、二五○、○八○元，稅額六二、五○四元，作為進項憑證，持據申
      報扣抵銷項稅額，有卷附「專案申請調檔統一發票查核清單」足稽。原告雖主
      張確向總嚴公司進貨，並分二次以付現方式付清貨款云云，惟查總嚴公司係台
      北市稅捐稽徵處查獲由陳樂應利用李永裕充當人頭所虛設之多家公司行號之一
      ，茲據台灣台北地方法院檢察署檢察官八十六年偵字第一三三二號、偵緝字第
      七三八號、偵字第一五號起訴書附表（涉案事實部分）所載，總嚴公司自八十
      一年二月至八十四年三月間取得之進項憑證均來自同一集團虛設之公司行號「
      慶實業有限公司」等多家公司所開立，並自八十一年一月至八十四年三月間虛
      開不實發票予黃埔開發股份有限公司等公司，明知無進銷貨事實，卻彼此對開
      發票沖抵進、銷項帳，製造正常營業之假象，以供販售發票圖利，藉以幫助他
      人逃漏營業稅等情。另據原告之副總經理丙○○先前受託接受本處調查時表示
      ，其與總嚴公司負責人李光裕並不認識，彼此無經常性交易，對該次交易之實
      際接洽者，已不記得，建商支付進項憑證時，說明鐵材進貨係向其他廠商購買
      等語。依上所述，足見總嚴公司係無進銷貨事實，而專門販售不實發票供廠商
      作為進項憑證之虛設行號，則系爭發票之銷售額及銷項稅額係該公司所虛開，
      顯非原告之實際交易對象，原告自無向該虛設行號進貨，並支付進項稅額之事
      實，洵堪認定。
    3.次查，原告訴訟理由信誓旦旦表示，其為求降低成本，主動要求對方收現，經
      對方允諾後，分二次付清貨款云云，惟查原告之副總經理丙○○先前受託接受
      本處調查時表示，原告係以支票支付貨款，並提示帳載資料為憑，此亦有上開
      資料在卷可稽。次查，原告分類帳『應付票據』上清楚載明支付上開貨款二筆
      各為六六六、六二四元和六四五、九六○元，共計一、三一二、五八四元（含
      稅六二、五○四元），原告既稱總嚴公司為其實際交易對象，則應提供該付款
      支票舉證證明，以實其說。又本件復查階段，本處曾就此疑點函請原告限期提
      示該次交易之付款證明文件供核，惟迄未據原告提供，依舉證責任之法則，實
      無從為原告有利之認定。茲原告於本件審理中復改口以現金支付貨款，前後供
      述不一，顯不足採信。
    4.本件原告持以扣抵銷項稅額之系爭發票，為非實際交易對象總嚴公司所虛開，
      業如前述。按「我國現行加值型營業稅係就各個銷售階段之加值額分別予以課
      稅之多階段銷售稅。各銷售階段之營業人皆為營業稅之納稅義務人，故尚不能
      僅以最後銷售階段之營業人已報繳營業稅，即認定其他銷售階段之營業人當無
      逃漏營業稅。本案就營業人有進貨事實而取得非實際交易對象之虛設行號所開
      立之統一發票充作進項憑證申報扣抵銷項稅額之情形而言，因虛設之公司行號
      為牟取不法之利益，而無銷售貨物或勞務之事實虛開統一發票後，通常另取得
      虛偽之進項憑證申報扣抵銷項稅額，以抵銷其應納之稅額，故虛設之公司行號
      縱有申報營業稅，政府亦無收到應收之稅款，自難謂無逃漏」，為財政部八十
      七年一月十七日台財稅第八七一九二五四一○號函所明釋。據台北市稅捐處九
      十年三月十五日函附「總嚴企業公司涉嫌虛設行號相關資料表」記載，該公司
      進銷異常分析，進項：自八十一年二月至八十四年三月間取得進項稅額為四四
      九、八四八、○七六元（以下均未含稅），其中取自虛設行號或擅自歇業營業
      項目無關之任意貿易公司、聯任實業有限公司、慶三有限公司、慶實業有限
      公司、勝瑞實業有限公司等六十八家公司開立發票五八○張，金額三○三、三
      五四、一一六元。銷項：自八十一年一月至八十四年三月間虛開發票一、○一
      ○張金額高達六○一、六九一、一八六元，予虛設行號黃埔開發股份有限公司
      及所列涉嫌虛設行號建瑩工程有限公司、華心工程有限公司、賢怡貿易有限公
      司、新海電企業有限公司等相互對開發票沖抵進、銷帳，製造正常營業假象，
      以供販售發票圖利，藉以幫助他人逃漏營業稅三○、○八四、五九五元。顯見
      總嚴公司係無進銷貨事實，而專門販售不實發票供作為進項憑證之虛設行號，
      其於上開期間虛報進項稅額、銷項稅額，並持據以申報扣抵本件系爭銷項稅額
      六二、五○四元，其以虛抵虛結果，並無繳納本件系爭銷項稅額六二、五○四
      元，其有逃漏營業稅情形，自不待言。縱總嚴公司有報繳營業稅，亦無法證明
      原告有支付進項稅額與「實際交易人」。準此，除原告能證明確有支付進項稅
      額予實際銷貨之營業人，並經查明該稅額已依法報繳者，應不再處漏稅罰外，
      參諸司法院釋字第三三七號解釋意旨、最高行政法院庭長評事聯繫會議決議及
      財政部上開函釋內容，該營業人既有虛報進項稅額，且亦生逃漏營業稅情事，
      本處依營業稅法第五十一條第五款規定對該營業人予以補稅並處漏稅罰，並無
      違誤。是以本件原處分按所漏稅額六二、五○四元處三倍罰鍰計一八七、五○
      ○元（計至百元止），揆諸首揭規定，要無不合，復查決定仍予維持，亦無違
      誤。
    5.原告主張被告對其科處高達所漏稅額三倍之罰鍰有違反比例原則云云。查財政
      部八十六年八月十六日台財稅第八六一九一二二八○號函檢送修正「稅務違章
      裁罰金額或倍數參考表」關於營業稅法第五十一條第五款虛報進項稅額者，倘
      有進貨事實而取得虛設行號所開立之憑證申報扣抵，按所漏稅額處七倍罰鍰。
      但於裁罰處分核定前已補繳稅款及以書面承認違章事實者，處三倍罰鍰。是以
      本件本處據以科處原告所漏稅額三倍之罰鍰，並未逾越行政裁量權，又財政部
      制訂「稅務違章裁罰金額或倍數參考表」時，即已考慮到各種違章情形，並區
      分情節輕重給予較適當的處罰，因此本處參考上開裁罰標準所為之處分與所欲
      維護之法益之間，尚無過當之關係。是原告之主張，自不足採。
    6.至原告認為被告以該項交易以現金付款違反經驗法則而對其採取差別待遇，有
      違平等原則乙節。按「當事人主張事實，須負舉證責任，倘其所提出之證據，
      不足為主張事實之證明，自不能認其主張之事實為真實。」行政法院三十六年
      判字第十六號著有判例。原告主張以現金付款，造成其舉證上較為困難，其既
      無法提出證據以實其說，被告自難認其主張之事實為真實，此乃探求事實真相
      所必須依循之證據法則，並非被告對原告有差別待遇，亦與所謂「平等原則」
      無涉。又原告有購進鐵材之事實，原處分並未否認，惟有進貨事實，與實際向
      何人進貨，乃屬兩事，原告指摘本處未至現場實際勘驗，僅草率審核書面文件
      一節，顯有誤解，併予陳明。
    理  由
一、按「營業人左列進項稅額，不得扣抵銷項稅額：一、購進之貨物或勞務未依規定
    取得並保存第三十三條所列之憑證者。」、「進項稅額，指營業人購買貨物或勞
    務時依規定支付之營業稅額。」、「納稅義務人有虛報進項稅額者，除追繳稅款
    外，按所漏稅額處一倍至十倍罰鍰。」，營業稅法第十九條第一項第一款、第十
    五條第三款及第五十一條第五款分別定有明文。又「營業稅法第五十一條第五款
    規定，納稅義務人虛報進項稅額者，除追繳稅款外，按所漏稅額處五倍至二十倍
    罰鍰（現行法已修正為一倍至十倍），並得停止其營業。依此規定意旨，自應以
    納稅義務人有虛報進項稅額，並因而逃漏稅款者，始得據以追繳稅款及處罰。」
    ，復經司法院釋字第三三七號解釋在案。再者，財政部為符合上揭司法院釋字第
    三三七號解釋意旨，乃於八十三年七月九日以台財稅第八三一六○一三七一號函
    核釋營業人取得非實際交易對象所開之統一發票作為進項憑證申報扣抵銷項稅額
    案件之處理原則：「說明：．．．二、為符合司法院大法官會議釋字第三三七號
    解釋意旨，對於營業人取得非實際交易對象所開立之統一發票作為進項憑證申報
    扣抵銷項稅額之案件，應視情節，分別依左列原則處理：(一)取得虛設行號發票申
    報扣抵之案件：1.無進貨事實者．．．2.有進貨事實者：(1)進貨部分．．(2)因虛
    設行號係專以出售統一發票牟取不法利益為業，並無銷貨事實，故取得虛設行號
    發票之營業人，自亦無向該虛設行號進貨並支付進項稅額之事實，除該營業人能
    證明確有支付進項稅額予實際銷貨之營業人，並經稽徵機關查明該稅額已依法報
    繳者，應依營業稅法第十九條第一項第一款規定，就其取得不得扣抵憑證扣抵銷
    項稅額部分，追補稅款，不再處漏稅罰外，其虛報進項稅額，已構成逃漏稅，應
    依營業稅法第五十一條第五款規定補稅並處罰。」在案。又「關於營業人有進貨
    事實而取得虛設行號開立之發票申報扣抵銷項稅額案件，如該營業人能證明確有
    支付進項稅額予實際銷售人，且經查明開立發票之虛設行號已依規定按期申報進
    、銷項資料，並按其申報之應納稅額繳納者，可依本部八十三年七月九日台財稅
    第八三一六○一三七一號函說明二辦理」、「有關營業人虛報進項稅額之結果，
    有無發生逃漏稅額應依左列原則認定：(一)．．．(二)違章行為發生日起至查獲日（
    調查基準日）以前各期之中，任何一期之期末累積留抵稅額如小於所虛報之進項
    稅額者，則已發生以虛報進項稅額扣抵銷項稅額之情事，應就查獲前各期實際扣
    抵數予以加總計算漏稅額，按營業稅法第五十一條第五款規定處罰。」，亦分別
    經財政部八十四年三月廿四日台財稅第八四一六一四○三八號函、八十五年二月
    七日台財稅第八五一八九四二五一號函釋示有案。
二、本件原告於八十一年十一月至十二月間因其台中縣廠房建廠購進鐵材，而取得總
    嚴公司所開立之發票二紙，銷售金額計一、二五○、○八○元，稅額計六二、五
    ○四元，並持以作進項憑證而申報扣抵銷項稅額等情，此有台北市稅捐稽徵處「
    專案申請調檔統一發票查核清單」影本二紙附於原處分卷內及原告建廠照片影本
    十紙附於本院卷內可憑，並為兩造所不爭執，自堪信為真實。
三、經查：原告之台中廠因進廠購進鐵材而取得總嚴公司所開立之系爭二紙發票，惟
    總嚴公司係台北市稅捐稽徵處查獲由陳樂應利用李永裕充當人頭所虛設之多家公
    司行號之一；又總嚴公司自八十一年二月至八十四年三月間取得之進項憑證均係
    來自同一集團虛設之公司，諸如：「慶實業有限公司」等公司所開立，並自八
    十一年一月至八十四年三月間虛開不實發票予黃埔開發股份有限公司等公司，明
    知無進銷貨事實，卻彼此對開發票沖抵進、銷項帳，製造正常營業之假象，再售
    予需要以進項憑證扣抵扣銷項稅額之公司或行號，以此不正當之方法幫助取得該
    發票之營業人逃漏營業稅及營利事業所得稅，並藉此從中牟取不法之利益等情，
    業經台灣台北地方法院檢察署檢察官查證屬實，並提起公訴在案，此亦有該署八
    十六年偵字第一三三二號、偵緝字第七三八號、偵字第一五號起訴書在卷可稽。
    再者，依據台北市稅捐處就其查得總嚴公司自八十一年一月至八十四年三月間其
    相關之進、銷貨情形予以分析，其為製造正常營業假象，其一方面取自虛設行號
    或擅自歇業營業項目無關之任意貿易公司、聯任實業有限公司、慶三有限公司、
    慶實業有限公司、勝瑞實業有限公司等多家公司開立之不實發票，另一方面則
    又虛開發票予黃埔開發股份有限公司等多家虛設之公司，藉以幫助他人逃漏營業
    稅計三○、○八四、五九五元，此復有被告提出之「總嚴企業公司涉嫌虛設行號
    相關資料表」附卷可參。此外，原告之副總經理丙○○先前受託接受被告調查時
    表示，其與總嚴公司負責人李光裕並不認識，彼此並無經常性交易，渠對該次交
    易之實際接洽者，已不記得，並供承建商支付進項憑證時，有說明鐵材進貨係向
    其他廠商購買等語，復有談話筆錄附於原處分卷可資佐證，凡此諸情，在在可證
    明總嚴公司係無進銷貨事實，而專門販售不實發票供廠商作為進項憑證之虛設公
    司，洵堪認定。從而系爭發票之銷售額及銷項稅額係該公司所虛開，顯非原告之
    實際交易對象，而原告即係取得虛設公司即總嚴公司所開立之發票，自亦無向總
    嚴公司進貨，並支付進項稅額之事實，要可確認。
四、原告雖一再主張伊公司確有進貨事實，而實際交易對象亦為總嚴公司，且公司為
    求降低成本，付款方式係以現金分二次付清貨款及營業稅額云云，惟查：原告之
    副總經理丙○○先前接受被告調查時表示，原告係以支票支付貨款，並提示帳載
    資料為憑。茲觀其所提帳冊之分類帳「應付票據」乙項，則清楚載明支付予總嚴
    公司之二筆貨款各為六六六、六二四元和六四五、九六○元，共計一、三一二、
    五八四元（含稅六二、五○四元）。而本院審理中，丙○○經本院二次通知，均
    未到庭說明。然倘如原告所述，其確係與總嚴公司有實際交易行為，則原告自可
    提供該付款支票供被告查核，以瞭解雙方付款之過程，並藉以查明總嚴公司究有
    無報繳營業稅，然原告於申請復查時，被告就此疑點即曾函請原告限期提示該次
    交易之付款證明文件供核（見原處分卷第三六頁），惟原告始終無法提出確切之
    付款憑證以證明其實際交易之對象為總嚴公司，原告上開之主張，已難信為真實
    ；抑且，原告於復查時，始改稱其為求降低成本，主動要求對方收現，經對方允
    諾後，該次交易乃分二次以現金付清貨款云云，且於本院審理時，亦作如上之主
    張，然是項主張，不惟與丙○○之供述不一，且均無法舉證以實其說，是原告之
    主張，不足採信。
五、又按「營業人雖有進貨事實，惟不依規定取得交易對象開立之進項憑證，而取得
    非交易對象開立之進項憑證，申報扣抵銷項稅額時，該項已申報扣抵之銷項營業
    稅額顯未依法繳納，仍應依營業稅法第十九條第一項第一款規定，就其取得不得
    扣抵憑證扣抵銷項稅額部分，追補該項不得扣抵之銷項稅款。又我國現行加值型
    營業稅係就各個銷售階段之加值額分別予以課稅之多階段銷售稅，各銷售階段之
    營業人皆為營業稅之納稅義務人，故該非交易對象之人是否已按其開立發票之金
    額報繳營業稅額，並不影響營業人補繳營業稅之義務。」，前經最高行政法院八
    十七年七月份第一次庭長評事聯席會議決議有案。準此，營業人取得非實際交易
    對象所開立之統一發票作為進項憑證申報扣抵銷項稅額，因其未實際向該虛設公
    司行號進貨並支付進項稅額，故除該營業人能證明確有支付進項稅額予實際銷貨
    之營業人，並經稽徵機關查明該稅額已依法報繳者，應不再處漏稅罰外，參諸司
    法院釋字第三三七號解釋意旨及最高行政法院庭長評事聯席會議決議，該營業人
    既有虛報進項稅額，且亦生逃漏營業稅情事，稅捐稽徵機關依營業稅法第五十一
    條第五款規定對該營業人予以補稅並處以漏稅罰，即屬適法。查原告之台中廠因
    建廠需要而購進鐵材之事實，被告並未否認，惟有進貨事實，與實際向何人進貨
    ，乃屬兩件事情。本件原告持以扣抵銷項稅額之系爭發票，為非實際交易對象之
    虛設公司即總嚴公司所虛開，詳如前述，而總嚴公司透過同屬虛設公司行號間相
    互對開發票或自有實際銷售貨物或勞務之公司或行號取得發票，以虛報（列）進
    項稅額、銷項稅額方式，製造有營業行為之假象，並持取得不實之進項憑證申報
    扣抵銷項稅額，以抵銷其應納之稅額，此種「以虛抵虛」之結果，常於該期申報
    之營業稅中，免予繳納營業稅額，其有逃漏營業稅之情，自不待言。退一步言，
    縱總嚴公司有報繳營業稅，亦無法證明原告確有支付進項稅額予實際交易之人。
    而原告究係與何人從事實際交易行為，原告理應最為清楚，此在稅捐稽徵上其作
    為課稅之證據資料，依常情而論，原告亦最易取得，且關切原告之自身利益，原
    告自負有協力提供證據以供被告查明之義務，此亦符合舉證責任分配之精神。惟
    因原告始終無法指出實際交易對象以供被告查核原告有否支付進項稅額予實際銷
    貨之對象及該營業人有否依法報繳營業稅，是原告既有虛報進項稅額，且亦生逃
    漏營業稅情事，則依上揭說明，原告除應依法補繳營業稅外，尚構成營業稅法第
    五十一條第五款漏稅違章情事，要無庸疑。從而被告依營業稅法第五十一條第五
    款規定對原告追繳稅款並處漏稅罰，並無違誤。
六、再原告主張被告對其科處高達所漏稅額三倍之罰鍰，有違反比例原則云云，查：
    財政部八十六年八月十六日台財稅第八六一九一二二八○號函檢送修正「稅務違
    章裁罰金額或倍數參考表」關於營業稅法第五十一條第五款虛報進項稅額者，倘
    有進貨事實而取得虛設行號所開立之憑證申報扣抵，按所漏稅額處七倍罰鍰。但
    於裁罰處分核定前已補繳稅款及以書面承認違章事實者，處三倍罰鍰。經查本件
    原告於被告為裁罰處分核定前，業已於八十七年七月十五日補繳營業稅款六二、
    五○四元完畢，是被告依營業稅法第五十一條第五款規定，按所漏稅額處三倍罰
    鍰，計一八七、五○○元（計至百元止），並未逾越行政裁量權，且亦無過當而
    濫用權力之情事，自難指為違反比例原則，原告上開主張，自不足採。
七、綜上所述，原告取得非實際交易對象之虛設公司總嚴公司開立之發票據以申報扣
    抵銷項稅額，而逃漏營業稅六二、五○四元。被告於原告補繳上開營業稅款後，
    依營業稅法第五十一條第五款規定，按其所漏稅額處三倍罰鍰計計一八七、五○
    ○元（計至百元止），其認事用法，並無違誤。復查及一再訴願決定均予以維持
    ，亦無不合。原告猶執陳詞，起訴請求撤銷原處分及訴願、再訴願決定，並無理
    由，應予駁回。
八、據上論結，本件原告之訴為無理由，依行政訴訟法第一百九十五條第一項後段、
    第九十八條第三項前段，判決如主文。
中      華      民      國     九十     年      四      月      三      日
                        高雄高等行政法院第三庭
                                     審判長法官  林茂權
                                     法      官  蘇秋津
                                     法      官  邱政強
右為正本係照原本作成。
如不服本判決，應於判決送達後二十日內向本院提出上訴書狀，其未表明上訴理由者
，應於提起上訴後二十日內向本院提出上訴理由書（須按對造人數附繕本）；如於本
於本判決宣示或公告後送達前提起上訴者，應於判決送達後二十日內補提上訴理由書
（須附繕本）。未表明上訴理由者，逕以裁定駁回。
提起上訴應預繳送達用雙掛號郵票七份（每份三十四元）。
中      華      民      國     九十     年      四     月       四      日
                                     法院書記官  涂瓔純


司法院資訊處製作；財團法人民間司法改革基金會備份。
